【裁判字號】    98,交聲,3
【裁判日期】    980407
【裁判案由】    違反道路交通管理處罰條例聲明異議
【裁判全文】
臺灣花蓮地方法院交通事件裁定            98年度交聲字第3號
原處分機關  交通部公路總局臺北區監理所花蓮監理站
異  議  人
即受處分人  周  
上列異議人即受處分人因違反道路交通管理處罰條例案件，對於
交通部公路總局台北區監理所花蓮監理站於民國97年12月11日以
花監違字第裁44-P00000000號（原舉發通知單號碼：花蓮縣警察
局花警交字第 P00000000號）違反道路交通管理事件裁決書所為
之處分，聲明異議，本院裁定如下：
    主  文
異議駁回。
    理  由
一、原處分意旨略以：異議人即受處分人周於民國97年12月10
    日23時34分許，駕駛車牌號碼Q4-4018 號自用小客車，行經
    花蓮縣吉安鄉○○路200 號前，因疑似酒後駕車，為花蓮縣
    警察局吉安分局值勤員警當場趨前攔停檢查，發現異議人身
    體散發濃厚酒味，經執勤員警於同日23時23分、23時34分及
    23時55分，3 次要求進行酒精濃度測試而拒絕接受，嗣經原
    處分機關查詢車籍及身分資料無訛後，認異議人違規屬實，
    爰依道路交通管理處罰條例第35條第 4項規定裁處罰鍰新臺
    幣（下同）6萬元，並依同條例第67條第2項規定吊銷駕駛執
    照並禁考3年等語。
二、異議意旨略以：異議人遭警方攔下後，已配合執勤員警實施
    酒測，因無法取得酒測數據，遂前往花蓮縣警察局吉安分局
    北昌派出所再度進行酒測，卻因仍無法取得酒測數據而遭員
    警開立拒絕酒測罰單。又警方於無法取得酒測數據之時，未
    隨即更換儀器或改以抽血方式或由員警示範該部儀器之正確
    性，取信異議人，卻逕以拒絕酒測為由開立罰單，為此具狀
    聲明異議云云。
三、按汽車駕駛人拒絕接受酒精濃度測試之檢定者，處 6萬元罰
    鍰，並當場移置保管該汽車及吊銷該駕駛執照， 3年內不得
    考領駕駛執照，道路交通管理處罰條例第35條第 4項、第67
    條第2項分別定有明文。
四、訊據異議人固不否認有於上揭時、地，遭值勤員警攔停之事
    實，惟矢口否認有何拒絕酒測之違規情事，並以前詞置辯。
    經查，異議人確實有拒絕接受酒精濃度測試檢定之事實，業
    據證人即本件執勤員警蘇金章到庭具結證稱：「十二月十日
    當天，我是服巡邏勤務，約二十三時許在自強路200 號前，
    發現Q4-4018 號自小客車跟我們會車，發現駕駛人車窗未關
    ，未繫安全帶，我們就調頭攔車盤查，下車後我們就聞到駕
    駛人身上有很濃的酒味，我們請駕駛人配合實施酒測，但在
    現場駕駛人完全不配合酒測，雖然有含著吹管，但都不吹氣
    ，現場因車流量大，我們為了避免在路邊酒測之危險，所以
    請異議人回所作酒測，到派出所後，異議人請求喝水，我們
    有給他喝水，但是異議人一樣是含著吹管不吹氣，我們有給
    他三次機會，但他仍然是相同的方式作酒測，所以我們才開
    單，我們在作酒測前，會做歸零的動作，也經過檢查，機器
    很正常。」等語綦詳 (詳見本院卷第19 頁)，核與另位證人
    即舉發當日在場共同執勤之警員李舜武所結證稱：「九十七
    年十二月十日當時我帶班，我同事蘇金章是駕駛，我坐在旁
    邊，行經自強路由北往南行駛，異議人是由南往北行駛，蘇
    金章告訴我剛剛會車的駕駛人車窗沒關，沒有繫安全帶，且
    疑似酒駕，之後回車開警示燈，後來在自強路200 號前將異
    議人的車子攔下，當時是異議人在開車，蘇金章要求異議人
    出示證件，當時我們都有聞到他身上有酒味，我有詢問他有
    沒有喝酒，他回答有，之後請異議人配合實施酒測，但他沒
    有配合實施酒測，我有告訴他如何作酒測，但是異議人不配
    合，我有告訴他要吹氣且要持續，但異議人仍故作接受酒測
    ，但實際上沒有吹氣，機器因為沒有接受吹氣所以有發出異
    聲，因車流量大，就請異議人上警車到派出所，有請異議人
    喝水跟休息，接著再請他作酒測，但異議人還是以同樣的方
    式作酒測，所以仍然沒有辦法測到酒測值，我們就告知他拒
    測的後果，但異議人還是故作吹氣實際未吹器」、「 (問：
    酒測的機器有幾台?)  一台，如果機器壞了，我們才會到別
    的所借，當時確定機器可以用，而且正常，否則異議人不吹
    氣時，機器就不會發出異聲，且若故障，開機後也沒有辦法
    顯示。當時異議人也沒有質疑機器有問題，且也沒有要求換
    機器。」 (詳見本院卷第20、21 頁)等語相符。衡諸證人身
    為執法人員，與異議人素不相識，且無任何宿怨仇隙，應無
    在執行交通勤務中，刻意舉發素不相識、毫無過節之異議人
    ，以及於本院調查中自攬偽證刑責、設詞誣陷異議人之必要
    ，況其等二人經本院施以隔離訊問結果，所為證詞均相吻合
    ，足見證人上開證述應足採信。此外，並有酒精濃度測定值
    列印單3張 (分別顯示「拒測」及「NO SAMPLE」 字樣)、花
    蓮縣警察局新城分局花警交字第P00 000000號舉發違反道路
    交通管理事件通知單在卷可稽。是異議人確有拒絕接受酒精
    濃度測試檢定之違規事實，應無疑義。異議人徒以前詞置辯
    ，委無可採。
五、綜上所述，本件事證明確，異議人確有「拒絕接受酒精濃度
    測試檢定」之違規行為無誤，原處分機關依首揭規定所為之
    處分，核無違誤，本件異議無理由，應予駁回。
據上論斷，應依道路交通案件處理辦法第19條，裁定如主文。
中    華    民    國    98    年    4     月    7     日
                  交通法庭      法  官  陳世博
上列正本證明與原本無異。
如對本裁定不服，應於送達後5 日內，向本院提出抗告狀（應抄
附繕本）。
中    華    民    國    98    年    4     月    8     日
                                書記官


司法院資訊處製作；財團法人民間司法改革基金會備份。
